臺灣臺北地方法院刑事判決　　　　　　　　　　　　　九十年度易字第一九七一號
　　公　訴　人　臺灣臺北地方法院檢察署檢察官
　　被　　　告　乙○○
右列被告因賭博案件，經檢察官聲請簡易判決處刑（九十年度偵字第二一二五八號）
，本院簡易庭認不宜以簡易程序審理移送前來，經本院刑事庭以通常程序審理，判決
如左：
    主  文
乙○○無罪。
    理  由
一、聲請簡易判決處刑意旨略以：被告乙○○於民國九十年十月十三日下午二時四十
    分許，在臺北市○○區○○街一六八號一樓，甲○○開設之小吃店之公眾得出入
    之場所，設置電動賭博機具小瑪琍一台，與不特定之顧客賭博財物，嗣經警據報
    查獲，並扣得前開賭博機具一台及機具內之賭資新臺幣（下同）一千元，因認被
    告涉犯刑法第二百六十六第一項之賭博罪嫌等語。
二、按犯罪事實應依證據認定之，無證據不得推定其犯罪事實；又不能證明被告犯罪
    者，應諭知無罪之判決，刑事訴訟法第一百五十四條、第三百零一條第一項分別
    定有明文。次按事實之認定，應憑證據，如未能發現相當證據，或證據不足以證
    明，自不能以推測或擬制之方法，為裁判基礎（最高法院四十年台上字第八六號
    判例參照）。第按刑法第二百六十六條第一項之賭博罪係對合性之犯罪，須雙方
    在公共場所或公眾得出入之場所對賭，為其構成要件，且該項罪名並無處罰預備
    犯之規定，此觀諸該法條規定即明。
三、本件公訴人認被告涉犯右揭賭博罪嫌，無非以(一)被告乙○○之自白，(二)證人甲○
    ○之證詞，(三)前開賭博機具之ＩＣ板一片、賭資一千元扣案可資佐證，資為論據
    。訊據被告固坦承於右揭時、地，設置電動賭博機具小瑪琍一台之事實，惟辯稱
    ：機台內一千元係其自己放入，還沒有人來玩等語。
四、經查，被告於九十年十月十三日下午二時四十分許，在臺北市○○區○○街一六
    八號一樓證人甲○○開設之小吃店，未經證人甲○○同意，設置電動賭博機具小
    瑪琍一台，其插上電源後旋經警據報查獲，尚無人前來對賭之事實，業據被告供
    明在卷，核與證人甲○○於本院調查時結證之情節相符；又自上開電動賭博機具
    內扣案之一千元，係被告自行放入，以預供對賭者中獎後退幣之用一節，復據被
    告供述在卷，與證人甲○○於本院調查時結證稱被告告訴伊電動賭博機具內有錢
    等語，大致相符，足見被告雖於右揭時、地設置電動賭博機具小瑪琍一台並插上
    電源，預備與不特定人賭博財物，然尚未與人有對賭之行為，換言之，其與人對
    賭之行為尚未著手，乃預備賭博之行為，觀諸首揭說明，自與刑法第二百六十六
    條第一項賭博罪之構成要件不合，不能論以賭博罪。此外，復查無其他積極證據
    足認被告乙○○確有公訴人所指之右揭賭博犯行，本件不能證明被告犯罪，揆諸
    首揭判例意旨及說明，依法自應諭知無罪之判決。
據上論斷，應依刑事訴訟法第四百五十二條、第三百零一條第一項，判決如主文。
本案經檢察官邱舜韶到庭執行職務
中    華    民    國      九十一    年      一        月      三十      日
                                      臺灣臺北地方法院刑事第八庭
                                          法  官   張  筱  琪
右正本證明與原本無異。
如不服本判決，應於判決送達後十日內，向本院提出上訴狀。
                                          書記官   耿  鳳  君
中      華      民      國      九十一      年    一    月    三十一    日
